---
title: "Description de la famille"
---

```{r,include=FALSE}
knitr::opts_chunk$set(message = F,warning = F,error = F,echo = F)
source("src/12-data_prep.R")
```

# Description générale de la famille

Actuellement, ```r nrow(generations)``` personnes figurent dans le fichier. Certains le sont à titre "principal" (c'est à dire qu'il y a une ligne dédiée  dans le fichier), d'autres à titre secondaire (en tant que parent ou conjoint). Ce statut est naturellement facilement modifiable en ajoutant une ligne dédiée pour une personne.

On y trouve ```r dplyr::n_distinct(generations$generation)``` générations s'étalant depuis ```r year(min(arbre$date_de_naissance))``` (pour les personnes renseignées à "titre principal") jusqu'à nos jours.


# Arbre généalogique complet

```{r}
nodes <- mutate(generations,id=row_number()) %>% 
  rename(label=nom,level=generation)
elist <- data.frame(from=match(graph_gen$from,generations$nom),
                    to=match(graph_gen$to,generations$nom))
visNetwork(nodes,
           elist,main = "Arbre généalogique") %>% 
  visEdges(arrows = "none") %>% 
  visHierarchicalLayout()
```

# Répartition géographique

```{r}
leaflet() %>% 
  addAwesomeMarkers(data=arbre,lng = ~long,lat = ~lat,popup = ~nom_complet) %>% 
  addTiles()
```

